臺灣雲林地方法院刑事判決　　　　　　　　　　　　　 九十三年度易字第七六號
　　公 訴 人　臺灣雲林地方法院檢察署檢察官
　　被　　告　戊○○
　　　　　　　丙○○
右列被告因竊盜等案件，經檢察官提起公訴（九十三年度偵字第一三六號），由本院
合議庭裁定以簡式審判程序審理，判決如左：
    主  文
戊○○共同連續竊盜，累犯，處有期徒刑陸月，如易科罰金，以佰元折算壹日。
丙○○收受贓物，處有期徒刑貳月，如易科罰金，以佰元折算壹日。又共同竊盜，
處有期徒刑貳月，如易科罰金，以佰元折算壹日。應執行有期徒刑月，如易科罰
金，以佰元折算壹日，緩刑貳年。
    事  實
一、戊○○前於民國八十八年間因竊盜、搶奪案件，經臺灣嘉義地方法院分別判處有
    期徒刑四月、七月確定，經接續執行，於九十年三月一日執行完畢；復於九十間
    因搶奪案件，經臺灣嘉義地方法院判處有期徒刑一年二月確定，於九十二年八月
    二十六日執行完畢，猶不知悔改，復基於意圖為自己不法所有之概括犯意，連續
    於：
（一）九十二年十二月十八日上午六時許，至嘉義市○區○○里○○街二九號，以自
      備之鑰匙竊取丁○○所有之車牌號碼ＢＵ─０８１８號自用小客車，得手後旋
      即駕車逃逸。
（二）九十二年十二月二十四日上午九時許，至台南市○○區○○路一六六號對面空
      地，以自備之鑰匙竊取盧文獻所有之車牌號碼ＵＥ─１４２８號自用小客車，
      得手後旋即駕車逃逸。
（三）九十二年十二月二十六日下午七時許，戊○○駕駛竊得之車牌號碼ＢＵ─０８
      １８（起訴書誤載為ＵＥ─１４２８）號自用小客車，至丙○○位在雲林縣水
      林鄉西井村西井八二號住處，將該自用小客車交付丙○○，詎丙○○明知ＢＵ
      ─０８１８號自用小客車係屬贓物，仍加以收受，並持螺絲起子將ＵＥ─１４
      ２８（起訴書誤載為ＢＵ─０８１８）號車牌二面改懸掛在ＢＵ─０８１８（
      起訴書誤載為ＵＥ─１４２８）號自用小客車上。
（四）九十二年十二月二十八日上午十一時四十三分許，戊○○與丙○○，二人共同
      基於意圖為自己不法所有之犯意聯絡，由丙○○駕駛ＢＵ─０８１８號自用小
      客車，搭載戊○○，至雲林縣口湖鄉台子海堤二公里三百公尺處旁魚塭工寮，
      共同徒手竊取乙○○所有之鋁門窗一扇及抽油器一支，得手後欲逃離之際為民
      眾發現，報警當場查獲。
二、案經雲林縣警察局北港分局報請臺灣雲林地方法院檢察署檢察官偵查起訴。
    理  由
一、認定犯罪事實所憑之證據及理由：
（一）被告戊○○於警詢、偵查、審理中坦白承認右述（一）、（二）、（四）之犯
      行。
（二）被告丙○○於警詢、偵查、審理中坦白承認右述（三）、（四）之犯行。
（三）告訴人丁○○及被害人盧文獻、乙○○於警詢中之證述。
（四）嘉義市警察局車輛協尋電腦輸入單、台南市警察局車輛失竊證明單各一紙。
（五）車輛竊盜、車牌失竊資料個別查詢報表─查詢車輛認可資料二份。
（六）贓物認領保管單三紙。
（七）現場照片十二幀。
二、論罪科刑之理由：
（一）被告戊○○所為事實欄（一）、（二）、（四），係犯刑法第三百二十條第一
      項竊盜罪；被告丙○○所為事實欄（三）、（四），係犯刑法第三百四十九條
      第一項收受贓物罪、第三百二十條第一項竊盜罪。
（二）被告戊○○與丙○○間，就事實欄（四）行為，具有犯意聯絡及行為分擔，為
      共同正犯。
（三）被告戊○○先後三次竊盜犯行，時間緊接，方法相同，觸犯構成要件相同之罪
      名，顯係基於概括犯意為之，為連續犯，依刑法第五十六條規定，以一罪論，
      並加重其刑。
（四）被告丙○○所犯收受贓物罪、竊盜罪間，犯意各別，行為互殊，應分論併罰。
（五）被告戊○○前於八十八年間因竊盜、搶奪案件，經臺灣嘉義地方法院分別判處
      有期徒刑四月、七月確定，經接續執行，於九十年三月一日執行完畢；復於九
      十間因搶奪案件，經臺灣嘉義地方法院判處有期徒刑一年二月確定，於九十二
      年八月二十六日執行完畢，此有台灣高等法院被告全國前案紀錄表一份在卷可
      參，其前受有期徒刑執行完畢，於五年以內再犯本件有期徒刑以上之罪，為累
      犯，應依刑法第四十七條之規定遞加重其刑。
（六）爰審酌被告戊○○有竊盜、搶奪之犯罪前科，素行不良；被告丙○○無犯罪前
      科，素行良好，此有臺灣高等法院被告全國前案紀錄表二份在卷可證，被告二
      人雖僅國中肄業，然年輕力壯、四肢健全，不思勤勉向上，學得一技之長，以
      賺取所需，反圖不勞而獲，被告戊○○甫因財產犯罪執行出監，猶不知悔改，
      三次竊取他人財物，被告丙○○明知贓車仍加以收受，復駕駛贓車與戊○○共
      同前往竊取他人財物，造成被害人、警員追查贓物之困難，並危害鄰里間財產
      安全，惟考量被告二人於犯罪後均坦承犯行，態度良好，且所竊得之ＢＵ─０
      ８１８、ＵＥ─１４２８自用小客車，分別已出廠約十年、十三年，價值不高
      ，至於鋁門窗一扇及抽油器一支，價值亦非鉅，而被告丙○○復已與告訴人丁○○調解成立，賠償告訴人部分之損害，有雲林縣水林鄉調解委員會調解筆錄
      一份在卷可參，深具悔意等一切情狀，分別量處如主文所示之刑，並諭知易科
      罰金之折算標準，丙○○部分並定其應執行之刑。
（七）被告丙○○前於八十四年間，雖因殺人未遂案件，經本院以八十四年度少訴字
      第四號判處有期徒刑三年，緩刑四年，惟於緩刑期滿，而緩刑之宣告未經撤銷
      ，是其上揭刑之宣告，依刑法第七十六條之規定已失其效力，而與未曾受有期
      徒刑以上刑之宣告者同，有上開紀錄表一份在卷可參，其因一時貪慾，短於思
      慮，致觸犯本案犯行，且被告目前從事綁鐵工作，有正當職業，於犯罪後亦與
      告訴人丁○○達成調解，經此次起訴審判後，當能知所警惕，信無再犯之虞，
      本院認為前開對其宣告之刑，以暫不執行為適當，爰宣告緩刑二年，以啟自新
      。
三、適用之法律：
（一）刑事訴訟法第二百九十九條第一項前段。
（二）刑法第二十八條、第五十六條、第三百二十條第一項、第三百四十九條第一項
      、第五十一條第五款、第四十七條、第四十一條第一項前段、第七十四條第一
      款。
（三）罰金罰鍰提高標準條例第一條前段、第二條。
本案經檢察官甲○○到庭執行職務。
中      華      民      國      九十三      年      六    月      八    日
                臺灣雲林地方法院刑事第三庭
                                            法  官  蘇  錦  秀
右正本證明與原本無異。
如不服本判決，應於判決送達後十日內向本院提出上訴狀( 應附繕本 )。
                                            書記官  曾  家  祥
中      華      民      國      九十三      年      六    月      八    日
【附錄本案論罪科刑法條】
刑法第三百二十條第一項：
意圖為自己或第三人不法之所有，而竊取他人之動產者，為竊盜罪，處五年以下有期
徒刑、拘役或五百元以下罰金。
刑法第三百四十九條第一項：
收受贓物者，處三年以下有期徒刑、拘役或五百元以下罰金。
